【裁判字號】    97,交簡上,162
【裁判日期】    970930
【裁判案由】    過失傷害
【裁判全文】
臺灣板橋地方法院刑事判決           97年度交簡上字第162號
上  訴  人  甲○○
即  被  告
上列上訴人即被告因過失傷害案件，不服中華民國97年6 月5 日
本院97年度交簡字第1689號第一審簡易判決（聲請簡易處刑案號
：臺灣板橋地方法院檢察署97年度偵字第7962號），提起上訴，
本院管轄之第二審合議庭判決如下：
    主  文
上訴駁回。
甲○○緩刑貳年。
    理  由
一、本案經本院審理結果，認第一審以被告甲○○罪證明確，適
    用刑事訴訟法第449 條第1 項前段、第3 項、第454 條第2
    項，刑法第284 條第1 項前段、第62條前段、第41條第1 項
    前段，刑法施行法第1 條之1 第1 項、第2 項前段，並審酌
    被告之過失程度、告訴人受傷之程度、被告犯後坦承犯行之
    態度、迄原審判決前尚未與告訴人達成和解等一切情狀，判
    決被告因過失傷害人，處拘役40日，如易科罰金，以新臺幣
    （下同）1,000 元折算1 日，其認事用法均無違誤，量刑亦
    屬妥適，並引用如附件第一審判決書記載之事實、證據及理
    由。
二、本案當事人對原審判決所引用之證據，均不爭執其證據能力
    。至上訴人即被告之上訴意旨雖稱已與告訴人乙○○達成和
    解，認原判決量刑過重，請求從輕量刑云云；惟按關於刑之
    量定，係實體法上賦予法院得為自由裁量之事項，倘其未有
    逾越法律所規定之範圍，或濫用其權限，即不得任意指摘為
    違法，被告雖就原審法院適法範圍裁量權之行使為爭執，惟
    原審量定之刑期，已審酌被告各種犯罪情狀，並無違誤，被
    告稱原審量刑過重，請求改判較輕之刑云云，並無理由，應
    予駁回。然查；被告前未曾因故意犯罪而受有期徒刑以上刑
    之宣告，此有臺灣高等法院被告全國前案紀錄表附卷可徵。
    其因一時疏未注意交通安全致罹刑典，現已賠償告訴人148,
    000 元並達成和解，此據告訴人乙○○於本院準備程序中陳
    述明確，並有和解書1 紙在卷可稽，足見被告經此偵審教訓
    ，信已足收警惕之效，應無再犯之虞，本院認其宣告之刑以
    暫不執行為適當，爰依法併予宣告緩刑2 年，以啟自新。
三、本案被告經合法傳喚，於審判期日無正當理由不到庭，爰不
    待其陳述，逕行判決。
據上論斷，應依刑事訴訟法第455 條之1第1項、第3項、第368條
、第371 條、第373 條，刑法第74條第1 項第1 款，判決如主文
。
本案經檢察官藍海凝到庭執行職務
中    華    民    國    97    年    9     月    30    日
                    刑事第五庭審判長法  官  潘  長  生
                                    法  官  黎  錦  福
                                    法  官  謝  梨  敏
上列正本證明與原本無異。
本件不得上訴。
                                    書記官  張  玉  如
中    華    民    國    97    年    9     月    30    日
附錄本案論罪科刑法條全文：
中華民國刑法第284條
因過失傷害人者，處6 月以下有期徒刑、拘役或5 百元以下罰金
，致重傷者，處1 年以下有期徒刑、拘役或5 百元以下罰金。
從事業務之人，因業務上之過失傷害人者，處1 年以下有期徒刑
、拘役或1 千元以下罰金，致重傷者，處 3 年以下有期徒刑、
拘役或 2 千元以下罰金。


司法院資訊處製作；財團法人民間司法改革基金會備份。
